【裁判字號】    97,訴,324
【裁判日期】    970229
【裁判案由】    違反毒品危害防制條例
【裁判全文】
臺灣彰化地方法院刑事判決               97年度訴字第324號
公  訴  人  臺灣彰化地方法院檢察署檢察官
被      告  甲○○
上列被告因違反毒品危害防制條例案件，經檢察官提起公訴（96
年度毒偵字第6201號），本院依簡式審判程序判決如下：
    主  文
甲○○施用第一級毒品，累犯，處有期徒刑拾壹月。
    事  實
一、甲○○前於民國92年間，因施用毒品案件，經本院以92年度
    毒聲字第2138號裁定送觀察、勒戒後，因評定認有繼續施用
    毒品之傾向，而以92年度毒聲字第2666號裁定令入戒治處所
    施以強制戒治，於93年7 月9 日停止戒治付保護管束，至93
    年12月27日因保護管束期滿未經撤銷視為執行完畢，並由臺
    灣彰化地方法院檢察署檢察官以94年度戒毒偵字第63、64號
    為不起訴處分確定。復因施用毒品案件，經本院以94年度訴
    字第1246號判決判處應執行有期徒刑11月確定；又因施用毒
    品案件，經本院以95年度訴字第166 號判決判處應執行有期
    徒刑1 年6 月，嗣經撤回上訴而確定；上開2 案接續執行，
    復經減刑，甫於96年7 月30日縮短刑期期滿執行完畢。仍不
    知警惕，於上開強制戒治執行完畢釋放後5 年內，復基於施
    用第一級毒品海洛因之犯意，於96年11月3 日晚間8 時許，
    在其位於彰化縣社頭鄉東平巷21號之住處，將海洛因加水混
    合後，以注射針筒注射於體內之方式，施用海洛因1 次。嗣
    為警採尿送驗，結果呈嗎啡及可待因陽性反應，查悉上情。
二、案經彰化縣警察局田中分局報告臺灣彰化地方法院檢察署檢
    察官偵查起訴。
    理  由
一、本件被告甲○○所涉為死刑、無期徒刑、最輕本刑為3 年以
    上有期徒刑或高等法院管轄第一審案件以外之罪，並於本院
    行準備程序時就被訴事實為有罪之陳述，本院合議庭依刑事
    訴訟法第273 條之1 第1 項規定，裁定改由受命法官獨任行
    簡式審判程序，先予敘明。
二、上揭犯罪事實業據被告於警詢、檢察事務官詢問時及本院審
    理時坦承不諱（見偵卷第3 、23頁、本院97年2 月20日準備
    程序及審判筆錄），經查：被告於96年11月4 日晚間10時35
    分許為警所採集之尿液，經檢驗結果呈現嗎啡及可待因陽性
    反應，有詮昕科技股份有限公司濫用藥物尿液檢驗報告（偵
    卷第6 頁）、應受尿液採驗人尿液檢體採集送驗紀錄表（偵
    卷第7 頁）各乙紙附卷可稽，足認被告自白與事實相符。再
    者，被告前於92年間，因施用毒品案件，經本院以92年度毒
    聲字第2138號裁定送觀察、勒戒後，因評定認有繼續施用毒
    品之傾向，而以92年度毒聲字第2666號裁定令入戒治處所施
    以強制戒治，於93年7 月9 日停止戒治付保護管束，至93年
    12月27日因保護管束期滿未經撤銷視為執行完畢，並由臺灣
    彰化地方法院檢察署檢察官以94年度戒毒偵字第63 、64 號
    為不起訴處分確定等情，有臺灣高等法院被告前案紀錄表、
    臺灣高等法院在監在押全國紀錄表在卷可憑，被告於前開強
    制戒治執行完畢釋放後，5 年內再犯本件施用毒品犯行，堪
    可認定。綜上，本件事證明確，被告犯行洵堪認定，應依法
    論科。
三、按海洛因為毒品危害防制條例第2 條第2 項第1 款所規定之
    第一級毒品，被告施用海洛因之行為，核係犯毒品危害防制
    條例第10條第1 項施用第一級毒品罪。被告為供施用而持有
    該毒品之低度行為，應為施用之高度行為所吸收，不另論罪
    。被告前因施用毒品案件，經本院以94年度訴字第1246號判
    決判處應執行有期徒刑11月確定；又因施用毒品案件，經本
    院以95年度訴字第166 號判決判處應執行有期徒刑1 年6 月
    ，嗣經撤回上訴而確定；上開2 案接續執行，復經減刑，甫
    於96年7 月30日縮短刑期期滿執行完畢，有臺灣高等法院被
    告前案紀錄表可稽，被告於有期徒刑執行完畢5 年內又故意
    再犯本案之罪，為累犯，應依刑法第47條第1 項規定，加重
    其刑。爰審酌被告曾因施用毒品經送觀察、勒戒及強制戒治
    ，仍未知警惕，甫經減刑出監，又再犯本案之罪，足見其雖
    經觀察、勒戒及強制戒治等治療程序，仍未徹底戒除惡習遠
    離毒害，顯未能善體國家設置觀察、勒戒及戒治機構，協助
    毒品施用者戒除毒害之良法美意，惟施用毒品本質上係戕害
    自身健康之行為，尚未嚴重破壞社會秩序或侵害他人權益，
    暨其犯罪之動機、目的、所生危害及犯罪後坦承犯行態度良
    好等一切情狀，認公訴人請求量處有期徒刑1 年2 月之刑，
    尚嫌稍重，爰酌情量處如主文所示之刑，以示懲儆。又本件
    被告犯罪時間非在96年4 月24日以前，不符合中華民國九十
    六年罪犯減刑條例之減刑條件，尚無從依上開條例減刑，附
    此敘明。
據上論斷，應依刑事訴訟法第273 條之1 第1 項、第299 條第1
項前段，毒品危害防制條例第10條第1 項、第23條第2 項，刑法
第11條前段、第47條第1 項，判決如主文。
本案經檢察官余建國到庭執行職務。
中    華    民    國    97    年    2     月    29    日
                  刑事第五庭          法  官  楊舒嵐
以上正本證明與原本無異。
如不服本判決，應於判決送達後10日內，向本院提出上訴書狀，
上訴書狀應「敘述具體上訴理由」，並按他造當事人之人數附繕
本。「切勿逕送上級法院」。
中    華    民    國    97    年    2     月    29    日
                                      書記官  張木松
附錄論罪科刑法條：
毒品危害防制條例第10條
施用第一級毒品者，處 6 月以上 5 年以下有期徒刑。
施用第二級毒品者，處 3 年以下有期徒刑。


司法院資訊處製作；財團法人民間司法改革基金會備份。
